【裁判字號】    95,抗,541
【裁判日期】    950830
【裁判案由】    本票裁定
【裁判全文】
臺灣臺北地方法院民事判決               95年度抗字第541號
抗  告  人  乙○○
相  對  人  安泰商業銀行股份有限公司
法定代理人  甲○○
上列抗告人間因本票裁定准許強制執行事件，對於民國九十五年
四月二十六日本院九十五年度票字第四九九０三號裁定提起抗告
，本院裁定如下：
    主  文
抗告駁回。
抗告程序費用新臺幣壹仟元由抗告人負擔。
    理  由
一、本件抗告意旨略以：抗告人於民國九十五年一月二十日提出
    債務協商之申請，已通知相對人現正協商中，嗣於九十五年
    二月二日轉向行政院金融監督管理委員會銀行局陳情，台新
    銀行已於九十五年四月二十八日回函通知協商結果，刻等待
    簽約通知，為此提起抗告，聲明原裁定應予廢棄云云。
二、按執票人向本票發票人行使追索權時，得聲請法院裁定後強
    制執行，票據法第一百二十三條定有明文。又本票執票人，
    依前開規定，聲請法院裁定許可對發票人強制執行，性質上
    係屬非訟事件，此項聲請之裁定及抗告法院之裁定，僅依非
    訟事件程序以審查強制執行許可與否，並無確定實體上法律
    關係存否之效力，如發票人就票據債務之存否有爭執時，應
    由發票人另提起確認之訴，以資解決，此有最高法五十七年
    臺抗字第七六號判例意旨可資參照。經查，本件相對人以其
    執有抗告人於九十三年八月四日所簽發之本票一紙，金額新
    臺幣（下同）一百零八萬元，付款地在相對人公司事務所，
    利息前三個月按年息百分之三計算，第四個月起按年息百
    分之十二計算，免除作成拒絕證書，到期日九十四年十二月
    五日，詎於到期日經提示僅支付其中部分外，其餘八十四萬
    三千四百五十元未獲付款，經聲請原法院裁定就上開未清償
    款數額准予強制執行等情，既有相對人所提出與所述相符之
    本票為證，原法院依首開規定予以准許，尚無不合。至於抗
    告人主張其與相對人間尚未釐清系爭本票債權之內容云云，
    係涉及當事人間實體法上之爭執，依上開說明，非訟程序不
    得加以審究，抗告人就前開實體事項之爭執，應另行提起訴
    訟，以資解決。從而，抗告意旨求予廢棄原裁定，並無理由
    ，應予駁回。
三、據上論結，本件抗告為無理由，爰依非訟事件法第二十一條
    第二項、第四十六條，民事訴訟法第四百九十五條之一第一
    項、第四百四十九條第一項、第七十八條，裁定如主文。
中    華    民    國    95    年    8     月    30    日
                  民事第五庭審判長法  官  翁昭蓉
                                  法  官  胡宏文
                                  法  官  林麗真
以上正本係照原本作成
如不服本裁定，僅得於收受本裁定正本送達後10日內，以適用法
規顯有錯誤為理由，向本院提出再抗告狀（須附繕本1份、繳納
再抗告裁判費新台幣1,000元並委任律師為訴訟代理人），經本
院許可後始可再抗告。
中    華    民    國    95    年    8     月    30    日
                                  書記官  林蓮女


司法院資訊處製作；財團法人民間司法改革基金會備份。
